【裁判字號】    97,交聲,419
【裁判日期】    970618
【裁判案由】    聲明異議
【裁判全文】
臺灣臺南地方法院交通事件裁定         97年度交聲字第419號
移送機關    交通部公路總局嘉義區監理所麻豆監理站
異議人即
受處分人    甲○○
上列受處分人因違反道路交通管理處罰條例案件，對於交通部公
路總局嘉義區監理所麻豆監理站民國97年4月11日所為之裁決處
分（處分案號：麻監裁罰字第裁75-M00000000號），聲明異議，
本院裁定如下：
    主  文
異議駁回。
    理  由
一、原處分意旨略以：異議人即受處分人甲○○（下稱異議人）
    騎乘車牌號碼H3F- 833號重機車，於民國（下同）97年3月
    16 日20時57分，在玉井台三線與南189線處，因駕車行經有
    燈光號誌管制之交岔路口闖紅燈，遭臺南縣警察局玉井分局
    員警攔停製單舉發，嗣經交通部公路總局嘉義區監理所麻豆
    監理站（下稱移送機關）以其違規事證明確，依道路交通管
    理處罰條例第53條第1項、第63條第1項第3款（原裁決書漏
    載第1項第3款）及違反道路交通管理事件統一裁罰標準表等
    規定，裁處罰鍰新台幣1,800元，並記違規點數3點。
二、本件聲明異議意旨略以：異議人於上述時間騎乘上揭車輛，
    在玉井台三縣與189線處往北走時，剛好遇到紅燈，於是迴
    轉往南走，到了台三線與南189線路口時，是ㄧ個箭頭的綠
    燈，於是就直行，到了150公尺遠的博愛藥局要買藥，一停
    車，員警就到了，一下車就說異議人闖紅燈，並說有拍照，
    而相機內的螢幕只有顯示車燈，未顯示異議人的車牌號碼，
    員警直說燈號即是上揭車輛，異議人否認，當場爭執許久，
    要異議人在舉發違反道路交通管理事件通知單上簽名，於是
    異議人就隨便劃幾筆以求了事，但異議人認此不合理，為此
    ，聲明異議等語。
三、按汽車駕駛人，行經有燈光號誌管制之交岔路口闖紅燈者，
    處新臺幣一千八百元以上五千四百元以下罰鍰；並記違規點
    數三點。道路交通管理處罰條例第53條第1項及第63條第1項
    第3款分別定有明文。
四、經查:
  (一)異議人遭警攔停舉發駕駛牌照號碼H3F-833重機車，於97年3
    月16日20時57分許，在玉井台三線與南189線處，有騎車行
    經有燈光號誌管制之路口闖紅燈之違規行為，有台南縣警察
    局97年3月16日南縣警交字第M00000000號舉發違反道路交通
    管理事件通知單1份附卷可稽。
  (二)惟異議人否認於該路口有闖紅燈之行為云云，然異議人於上
    揭時、地，行經前揭有燈光號誌管制之路口闖紅燈等情，業
    據證人即舉發警員劉忠誠於本院97年5月23日訊問時，到庭
    具結證述明確，其證稱：「（法官問：本件是否你舉發，情
    形如何？）是的。當時我與同事在玉井鄉○○路看到異議人
    機車由中正路北向南直行通過大成路闖紅燈直行，我們就開
    巡邏車在後攔截，該機車又於下一個路口 ( 中正路與中山
    路口)北向南方向闖紅燈直行，我們於玉井鄉○○路251號前
    即明確示意該車停車受檢。「（法官問：攔查時有無拍照或
    錄影存證？）有，我們全程錄影，庭呈錄影光碟1片及照片
    附卷。」等語在卷（見本院97年5月23日之訊問筆錄）。按
    證人劉忠誠乃為原處分機關所認定異議人有前開違規行為之
    證人，其已到庭在本院法官面前以言詞供述異議人有前開違
    規事實，並已就當時燈號情形、執勤所處位置、異議人行駛
    路徑及未依號誌指示行駛過程等情節詳述具體明確，且證人
    劉忠誠為依法執行勤務之員警，與異議人毫無怨懟，衡情當
    無自陷偽證罪而構詞誣賴異議人之理，另於本件卷存證據資
    料內並無任何積極證據足以證明證人劉忠誠上開供述係屬虛
    偽，本院自不得僅以證人劉忠誠為本件開單舉發異議人之員
    警而全盤抹煞其所具有之證人資格。
  (三)況經本院97年5月23日調查期日當庭勘驗證人劉忠誠所提出
    之現場錄影光碟之結果：「畫面一出現，持攝影機人的前方
    行車方向號誌是綠燈，其前方交岔路口右手邊有一台機車通
    過該路口，由該攝影機畫面之運作可知持攝影機人看到該輛
    機車後隨即左轉跟隨該部機車，該機車一直在前方直行未停
    ，又在紅燈的情況下通過下一個交岔路口，持攝影機人繼續
    追隨該輛機車，並在不久後要求該機車駕駛人靠邊停車，此
    時畫面出現對話狀況，有一男子稱該駕駛連闖二個紅綠燈號
    誌，該駕駛一直回答說我是在第一個路口闖紅燈沒錯，但是
    是因為迴轉的關係，攔查的人說如果有問題，待會兒會放帶
    子給他看。」，且異議人亦不否認上開現場錄影光碟中稱：
    「我是闖紅燈沒錯，但我是迴轉」等語者即為其本人（均見
    本院97年5月23日之訊問筆錄），因此，本院由證人劉忠誠
    證述及上開勘驗結果已得有異議人確有上開行經有燈光號誌
    管制之路口闖紅燈之違規行為之心證，是異議人前開所辯，
    實不足採。
五、綜上所述，依據證人劉忠誠之證述及上開勘驗結果，異議人
    於前揭時、地有行經有燈光號誌管制之路口闖紅燈之違規事
    實，應堪認定。則移送機關據以援引道路交通管理處罰條例
    第53條第1項及第63條第1項第3款等規定，裁處異議人罰鍰
    新台幣1,800元，並記違規點數3點，核無違誤或不當，從而
    ，本件異議為無理由，應予駁回。
六、據上論斷，應依道路交通管理處罰條例第87條第2項、道路
    交通案件處理辦法第19條，裁定如主文。
中    華    民    國    97    年    6     月    18    日
                      交通法庭  法  官  陳淑勤
以上正本證明與原本無異。
如不服本裁定，應於送達後5日內，向本院提出抗告狀。
                                書記官  陳金堂
中    華    民    國    97    年    6     月    18    日


司法院資訊處製作；財團法人民間司法改革基金會備份。
